臺灣高等法院臺中分院刑事判決　　　　99年度上訴字第2536號
上　訴　人
即　被　告　蕭文迪
指定辯護人　本院公設辯護人王金陵
上列上訴人因違反毒品危害防制條例案件，不服臺灣臺中地方法
院99年度訴字第2183號中華民國99年11月17日第一審判決（起訴
案號：臺灣臺中地方法院檢察署99年度偵字第14407號），及移
送併辦（案號99年度偵字第23403號），提起上訴，本院判決如
下：
    主  文
上訴駁回。
    事  實
一、蕭文迪綽號「小隻」，於民國98年間曾因詐欺案件，經臺灣
    臺中地方法院以97年度中簡字第3632號判決判處有期徒刑3
    月，減為有期徒刑1月又15日確定，甫於98年4月14日易科罰
    金執行完畢。仍不知警惕，明知甲基安非他命（下稱安非他
    命）係毒品危害防制條例列管之第二級毒品，不得持有、施
    用及販賣。詎其竟基於意圖營利，販賣第二級毒品安非他命
    以營利之個別犯意，以其所有之諾基亞廠牌行動電話1支，
    分別插入以其名義申請之0000000000門號，及其輾轉自謝維
    聰處取得所有之0000000000號門號（以不知情之孫偉硯名義
    申請）之SIM卡作為交易毒品安非他命之聯絡工具，先後為
    下列犯行：
  (一)於99年1月21日2時1分28秒、2時22分48秒，蕭文迪以其所有
    之0000000000號行動電話，撥打潘文健所使用之0000000000
    號、0000000000號行動電話，聯絡販賣第二級毒品安非他命
    事宜。嗣於同日2時22分48秒通話後某時，潘文健前往蕭文
    迪位於臺中縣大里市（現改制為臺中市大里區，以下同）好
    來一街24巷14號附近之大里十九甲巷內，以新臺幣（下同）
    1, 500元之價格，向蕭文迪購買第二級毒品安非他命，而蕭
    文迪收受金錢後，隨即交付價值1,500元之第二級毒品安非
    他命予潘文健（如附表(一)編號所示）。
  (二)於99年1月27日14時38分15秒，潘文健以0000000000號電話
    ，撥打蕭文迪之0000000000號行動電話，聯絡向蕭文迪購買
    第二級毒品安非他命事宜。嗣於同日上開通話後某時，蕭文
    迪即前往潘文健位於臺中縣大里市○○路○段日新巷76號住
    處附近之便利商店門口，以500元之價格，販賣第二級毒品
    安非他命予潘文健，而蕭文迪於收受金錢後，隨即交付價值
    500元之第二級毒品安非他命予潘文健（如附表(一)編號所
    示）。
  (三)於99年1月28日1時18分23秒、2時5分36秒、2時10分50秒、2
    時26分33秒，潘文健以所使用之0000000000號、0000000000
    號行動電話，撥打蕭文迪所有0000000000號行動電話，聯絡
    向蕭文迪購買第二級毒品安非他命事宜。嗣於同日2時26分
    33秒通話後某時，潘文健即前往蕭文迪位於臺中縣大里市○
    ○○街24巷14號附近之便利超商門口，以1,000元之價格，
    向蕭文迪購買第二級毒品安非他命施用，而蕭文迪於收受金
    錢後，隨即交付價值1,000元之第二級毒品安非他命予潘文
    健（如附表(一)編號所示）。
  (四)於99年2月4日18時9分20秒、19時5分37秒、19時15分6秒，
    潘文健以其使用之0000000000號行動電話，撥打蕭文迪所有
    0000000000號行動電話，聯絡向蕭文迪購買第二級毒品安非
    他命事宜。嗣於同日19時15分6秒通話後某時，潘文健即前
    往蕭文迪位於臺中縣大里市○○○街24巷14號住處附近之便
    利超商門口，以2,000元之價格，向蕭文迪購買第二級毒品
    安非他命施用，而蕭文迪於收受金錢後，隨時交付價值2,00
    0元之第二級毒品安非他命予潘文健（如附表(一)編號所示
    ）。
  (五)於98年12月15日14時23分5秒、14時32分17秒，謝維聰以其
    使用之0000000000號行動電話，與蕭文迪所有0000000000號
    行動電話，聯絡向蕭文迪購買第二級毒品安非他命事宜。嗣
    於同日14時32分17秒通話後某時，謝維聰即前往蕭文迪位於
    臺中縣大里市○○○街24巷14號住處附近之大里十九甲菜市
    場，並以2,000元之價格，向蕭文迪購買第二級毒品安非他
    命施用，而蕭文迪於收受金錢後，隨即交付價值2,000元之
    第二級毒品安非他命予謝維聰（如附表(一)編號所示）。
  (六)於98年12月21日13時51分2秒，謝維聰以其使用之000000000
    0號行動電話，發簡訊予蕭文迪之0000000000號行動電話，
    聯絡向蕭文迪購買第二級毒品安非他命事宜。嗣於同日13時
    51分2秒發放簡訊後某時，謝維聰即前往蕭文迪位於臺中縣
    大里市○○○街24巷14號住處附近之大里十九甲菜市場，並
    以2,000元之價格，向蕭文迪購買第二級毒品安非他命施用
    ，而蕭文迪於收受金錢後，隨即交付價值2,000元之第二級
    毒品安非他命予謝維聰（如附表(一)編號所示）。
  (七)於99年1月5日0時40分25秒、0時44分39秒、1時23分20秒，
    孫偉硯以0000000000號、0000000000號、0000000000號電話
    ，與蕭文迪所有0000000000號行動電話，聯絡向蕭文迪購買
    第二級毒品安非他命事宜。嗣於同日1時23分20秒通話後某
    時，孫偉硯即前往臺中市○區○○路2段135號附近之全家便
    利商店，以1,500元之價格，向蕭文迪購買第二級毒品安非
    他命施用，而蕭文迪於收受金錢後，隨即交付價值1,500元
    之第二級毒品安非他命予孫偉硯（如附表(一)編號所示）。
二、嗣於99年5月27日10時許，經警持臺灣臺中地方法院核發之
    搜索票，至蕭文迪位於臺中縣大里市○○○街24巷14號之住
    處執行搜索，扣得蕭文迪所有供前述一、(一)至(七)販賣毒品安
    非他命聯絡用之諾基亞廠牌手機1支，及所有供前述一、(一)
    至(四)販賣毒品安非他命聯絡用之門號0000000000號SIM卡1張
    ）及與本案無關之易利信廠牌手機1支（內搭配門號0000000
    000號SIM卡1張）等物。蕭文迪於偵查（含警詢、原審法院
    羈押訊問時）及法院審理期間均自白上開一、(一)至(七)各次販
    賣第二級毒品安非他命之犯行。
三、案經臺中縣警察局（現改制為臺中市政府警察局，以下同）
    霧峰分局及海岸巡防署海岸巡防總局中部地區巡防局臺中機
    動查緝隊移送臺灣臺中地方法院檢察署檢察官偵查起訴。
    理    由
一、證據能力部分：
  (一)按被告以外之人於偵查中向檢察官所為之陳述，除顯有不可
    信之情況者外，得為證據，刑事訴訟法第159條之1第2項亦
    有明文，而該條之立法理由係認被告以外之人（包括證人、
    鑑定人、告訴人、被害人及共同被告等）之陳述如在法官面
    前為之，因其任意陳述之信用性係在已受確定保障之情況下
    所為，自得作為證據。而現階段刑事訴訟法規定檢察官代表
    國家偵查犯罪、實施公訴，依法其有訊問被告、證人及鑑定
    人之權，證人、鑑定人且須具結，而實務運作時，檢察官偵
    查中向被告以外之人所取得之陳述，原則上均能遵守法律規
    定，不致違法取供，其可信度極高，職是，被告以外之人前
    於偵查中已具結而為證述，除反對該項供述得具有證據能力
    之一方，已釋明「顯有不可信之情況」之理由外，即不宜遽
    指該證人於偵查中之陳述不具證據能力。本件證人潘文健、
    謝維聰於偵查中在檢察官前所為陳述，已經依法具結，被告
    及其辯護人均未曾提及檢察官在偵查時有何不法取供致證人
    證詞顯不可信之情事，是其等於偵查中之證述，自得採為本
    件證據。
  (二)按所謂被告以外之人於審判外之陳述，係指被告以外之人就
    其曾經參與或見聞之事實，事後追憶並於審判外為陳述者而
    言。如被告以外之人係被告犯罪之共同正犯、共犯、相對人
    、被害人或其他關係人，而於被告實行犯罪行為時與被告為
    言詞或書面對談，且其對話之本身即係構成被告犯罪行為之
    部分內容者，因非屬其事後就曾經與聞之事實所為之追憶，
    自與審判外之陳述有間，二者不容混淆。又國家基於犯罪偵
    查之目的，對被告或犯罪嫌疑人進行通訊監察，乃係以監控
    與過濾受監察人通訊內容之方式，蒐集對其有關之紀錄，並
    將該紀錄予以查扣，作為認定犯罪與否之證據，屬於刑事訴
    訟上強制處分之一種，而監聽係通訊保障及監察法第13條第
    1項所定通訊監察方法之一，司法警察機關依法定程序執行
    監聽取得之錄音，係以錄音設備之機械作用，真實保存當時
    通訊之內容，如通訊一方為受監察人，司法警察在監聽中蒐
    集所得之通訊者對話，若其通話本身即係被告進行犯罪中構
    成犯罪事實之部分內容，則依前開說明，自與所謂「審判外
    之陳述」無涉，應不受傳聞法則之規範，當然具有證據能力
    。再按有事實足認被告或犯罪嫌疑人有最輕本刑為3年以上
    有期徒刑之罪嫌，並危害國家安全或社會秩序情節重大，而
    有相當理由可信其通訊內容與本案有關，且不能或難以其他
    方法蒐集或調查證據者，得發通訊監察書。前項通訊監察書
    ，偵查中由檢察官依司法警察機關聲請或依職權以書面記載
    第11條之事項，並敘明理由、檢附相關文件，聲請該管法院
    核發。又除法律另有規定外，實施刑事訴訟程序之公務員因
    違背法定程序取得之證據，其有無證據能力之認定，應審酌
    人權保障及公共利益之均衡維護，通訊保障及監察法第5條
    第1項第1款、第2項及刑事訴訟法第158條之4分別定有明文
    。本件下列經本院所引用有關被告所使用0000000000號、00
    00000000號電話之監聽錄音，已經原審法院核准在案，有詳
    載案由、監察電話、對象及時間等之臺灣臺中地方法院98年
    度聲監字第1442號、99年度聲監字第13號、99年度聲監續字
    第158號、第316號、第618號通訊監察書、電話附表等附卷
    （見警聲搜卷第12至21、28至30、37至39頁）可參，係依法
    所為之監聽；況審酌電話監聽侵害被告權益之種類及輕重、
    對於被告訴訟上防禦不利益之程度、犯罪所生之危害或實害
    等情形，兼顧人權保障及公共利益之均衡維護，亦認本件此
    部分電話監聽合於比例原則，是應認具有證據能力。
  (三)至司法警察依據監聽錄音結果予以翻譯而製作之監聽譯文，
    屬於文書證據之一種，於被告或訴訟關係人對其譯文之真實
    性發生爭執或有所懷疑時，法院固應依刑事訴訟法第165條
    之1第2項規定，以適當之設備，顯示該監聽錄音帶之聲音，
    以踐行調查證據之程序，俾確認該錄音聲音是否為通訊者本
    人及其內容與監聽譯文之記載是否相符；或傳喚該通訊者；
    或依其他法定程序，為證據調查。倘被告或訴訟關係人對該
    通訊監察譯文之真實性並不爭執，即無勘驗辨認其錄音聲音
    之調查必要性，法院於審判期日如已踐行提示監聽譯文供
    當事人辨認或告以要旨，使其表示意見等程序並為辯論者，
    其所為之訴訟程序即無不合（最高法院97年度臺上字第5940
    號判決意旨參見）。查本案檢察官、被告及其辯護人於法院
    審理期間對卷附之通訊監察譯文並未爭執證據能力，即對上
    開通訊監察譯文真實性並不爭執，本院並於審判期日踐行提
    示該通訊監察譯文供當事人辨認或告以要旨，使其表示意見
    ，是本院審酌上開通訊監察譯文作成時之情況，認為適當作
    為證據。
  (四)另卷附之行動電話通聯紀錄，純係機械作用而不涉及人為之
    意志判斷，與傳聞法則所欲防止證人記憶、認知、誠信之誤
    差明顯有別，核與刑事訴訟法第159條第1項之要件不符。該
    項證據既無違法取得之情形，並經法院依法踐行調查證據程
    序，自應具有證據能力。
  (五)按被告以外之人於審判外之言詞或書面陳述，除法律有規定
    者外，不得作為證據，刑事訴訟法第159條固定有明文。惟
    被告以外之人於審判外之陳述，雖不符同法第159條之1至之
    4規定，而經當事人於審判程序同意作為證據，法院審酌該
    言詞陳述或書面陳述作成時之情況，認為適當者，亦得為證
    據；又當事人、代理人或辯護人於法院調查證據時，知有第
    159條第1項不得為證據之情形，而未於言詞辯論終結前聲明
    異議者，視為有前項之同意，同法第159條之5亦定有明文。
    其立法意旨在於傳聞證據未經當事人之反對詰問予以核實，
    原則上先予排除，惟若當事人已放棄詰問或未聲明異議，基
    於證據資料愈豐富，愈有助於真實發現之理念，且強化言詞
    辯論原則，法院自可承認該傳聞證據例外擁有證據能力。經
    查：本判決所引用之下列證據，檢察官及被告、辯護人於本
    院審理中調查證據時，並未加爭執，本院審酌各該證據作成
    時之客觀情況並無不當，並無不宜作為證據之情事，則依刑
    事訴訟法第159條之5之規定，認均具有證據能力。
  (六)至於為警搜索查扣行動電話（含門號SIM卡）等物，係員警
    持臺灣臺中地方法院搜索票對被告進行搜索時附帶扣得，有
    搜索票、搜索扣押筆錄、扣押物品目錄表、扣押物品收據等
    件在卷（見偵卷第49至53頁）可資佐證，均非供述證據，而
    公訴人、被告及辯護人對於該等物證之證據能力亦均未表示
    異議，或主張係執法人員違法取得，且查無不得作為證據之
    事由，復與本案待證事實具關聯性，依法自得作為證據。
二、訊據上訴人即被告（下稱被告）蕭文迪對於上開事實均自白
    不諱，復有下列事證可資佐證：
  (一)被告販賣第二級毒品安非他命予潘文健（即附表(一)編號至
    ）部分：
  1.此部分已經證人潘文健於檢察官偵訊時證稱：「99年1月21
    日2時1分28秒，蕭文迪打電話給我，他問我要不要安非他命
    ，後來我跟他買了1,500元的安非他命，所以我才會（在通
    聯時）說『一五』，他跟我約在大里十九甲的某巷子見面，
    時間約在當天凌晨2時許，他有給我1,500元的安非他命，我
    也給他1,500元。..99年1月27日14時38分15秒，我打電話給
    蕭文迪，跟他買了500元的安非他命，並約在我家外面的全
    家便利商店，他確實有交付安非他命給我，我也給他500元
    。99年1月28日1時18分23秒至2時許，我打電話給蕭文迪，
    跟他購買1,000元的安非他命，所約的地點是在大里十九甲
    某巷子的全家便利商店見面，他確實有交付安非他命給我，
    我也交付1,000元給他。..99年2月4日18時9分20秒，我打電
    話給蕭文迪，說有朋友要買安非他命，我就幫我朋友跟他拿
    ，我告訴蕭文迪，我要回家，我會經過他家，我就與他約在
    大里十九他家附近的巷子，那次跟他買了2,000元的安非他
    命，我有付錢給他，他也交付毒品給我。我不是與蕭文迪合
    資購買，是我與朋友合資後，向蕭文迪購買。（你與蕭文迪
    有何仇恨或金錢借貸？）均沒有。」等語（見偵卷第26至27
    頁）。已就上揭向被告購買第二級毒品安非他命之時、地及
    交易模式證述綦詳，並得以在多名人頭彩色照片中指認被告
    ，亦有臺中縣警察局霧峰分局偵查隊指認犯罪嫌疑人紀錄表
    在卷（見偵卷第23頁）可參。
  2.復有被告使用之0000000000號與潘文健使用0000000000號、
    0000000000號、0000000000號等電話，分別於99年1月21日2
    時1分28秒、2時22分48秒（事實欄一、(一)）、99年1月27日1
    4時38分15秒（事實欄一、(二)）、99年1月28日1時18分23秒
    、2時5分36秒、2時10分50秒、2時26分33秒（事實欄一、(三)
    ），及99年2月4日18時9分20秒、19時5分37秒、19時15分6
    秒（事實欄一、(四)）互相通聯之通訊監察譯文在卷（見偵卷
    第13、15、16、19頁）可稽，依上開各次通訊監察譯文，雖
    雙方未明示購買毒品，惟衡之安非他命係第二級毒品，無論
    持有、施用、販賣，均屬違法行為，為治安機關所嚴查，此
    為眾所週知，毒品交易均於隱密下進行，其以通信聯絡亦鮮
    有明白直接以「毒品」、「安非他命」等名稱或相近之用語
    稱之，都以暗語或彼此已有默契之含混語意而為溝通（最高
    法院95年度臺上字第7319號判決要旨參照），因此，依上開
    通訊監察譯文，雖未見雙方明言購買毒品之說詞，惟已提及
    交易毒品安非他命如「四一」、「一五」、「一個五」、「
    先給你500」、「八一」、「洗四」等通常暗語，參諸潘文
    健證述向被告購買毒品之交易時間、地點、毒品種類及金額
    ，均與上揭通聯譯文所示之客觀情狀相符，足認其等確實有
    交易毒品安非他命。此外，另有扣案之諾基亞廠牌行動電話
    （含門號0000000000號SIM卡1張）1支可資佐證。被告前開
    各該次販賣毒品安非他命與潘文健之自白確與事實相符，而
    堪採信。
  (二)被告販賣第二級毒品安非他命予謝維聰（即附表(一)編號至
    ）部分：
  1.此部分已經證人謝維聰於檢察官偵訊時證述：「我都是以朋
    友的0000000000、0000000000號電話撥打給蕭文迪所使用的
    0000000000、0000000000號電話聯絡購買安非他命。..（問
    ：你於警詢供稱，98年12月15日14時23分，你以0000000000
    號電話撥打蕭文迪所使用的0000000000號電話，向他購買安
    非他命之供述內容是否實在？）實在，我與他約在大里十九
    甲的菜市場附近交易，我向他買了2,000元，我打電話給蕭
    文迪，他確實交付給我安非他命，我也將錢交給他。..（問
    ：你於警詢供稱，98年12月21日13時51分，你以0000000000
    號電話發簡訊給蕭文迪所使用的0000000000號電話，向他購
    買安非他命之供述內容是否實在？）實在，我向他買『四一
    』的安非他命，並約在大里十九甲的菜市場附近交易，我向
    他買了2,000元安非他命，他確實交付給我安非他命，我也
    將錢交給他。（你向蕭文迪購買安非他命，是與蕭文迪合資
    購買，還是自己買來施用？）是我自己出資向蕭文迪購買，
    並非與蕭文迪合資購買。（你與蕭文迪有何仇恨或金錢借貸
    ？）均沒有。」等語（見偵卷第34至35頁）。已就上揭向被
    告購買第二級毒品安非他命之時、地及交易模式證述綦詳，
    並得以在多名人頭彩色照片中指認被告，亦有臺中縣警察局
    霧峰分局偵查隊指認犯罪嫌疑人紀錄表在卷（見偵卷第32頁
    ）可參。
  2.復有被告使用之0000000000號與謝維聰使用0000000000號、
    0000000000號等電話，分別於98年12月15日14時23分05秒、
    14 時32分17秒（事實欄一、(五)）、98年12月21日13時51分
    02 秒（事實欄一、(六)）互相通聯之通訊監察譯文在卷（見
    偵卷第44、45頁）可稽，依上開各次通訊監察譯文，雖雙方
    未明示購買毒品，惟衡之安非他命係第二級毒品，無論持有
    、施用、販賣，均屬違法行為，為治安機關所嚴查，此為眾
    所週知，毒品交易均於隱密下進行，其以通信聯絡亦鮮有明
    白直接以「毒品」、「安非他命」等名稱或相近之用語稱之
    ，都以暗語或彼此已有默契之含混語意而為溝通（最高法院
    95 年度臺上字第7319號判決要旨參照），因此，依上開通
    訊監察譯文，雖未見雙方明言購買毒品之說詞，惟已提及交
    易毒品安非他命如「四一」、「可以再跟你拿一個八或四嗎
    不然沒東西可以轉」等通常暗語，參諸謝維聰證述向被告購
    買毒品之交易時間、地點、毒品種類及金額，均與上揭通聯
    譯文所示之客觀情狀相符，足認其等確實有交易毒品安非他
    命。且謝維聰因於99年4月12或13日施用毒品安非他命案件
    ，經依法院裁定觀察勒戒後，認無繼續施用毒品之傾向，經
    臺灣臺中地方法院檢察署檢察官以99年度毒偵字第1473號為
    不起訴處分確定，有該份不起訴處分書及其臺灣高等法院被
    告前案紀錄表各1份在卷（見本院卷第25至26、47頁）可參
    ，依其向被告購買毒品後施用毒品安非他命之生活經驗，其
    供述向被告購買之毒品係安非他命自無誤認之可能，其於警
    偵訊均證述2次向被告購買之物品確係安非他命，應屬真實
    ，此外，另有扣案之諾基亞廠牌行動電話1支可資佐證。益
    見被告前開2次販賣毒品安非他命與謝維聰之自白確與事實
    相符，而堪採信。
  (三)被告販賣第二級毒品安非他命予孫偉硯（即附表(一)編號）
    部分：
    此部分雖未經孫偉硯到庭證述，然稽之被告使用之00000000
    00號，與孫偉硯使用0000000000號、0000000000號、000000
    0000號電話，於99年1月5日0時40分25秒、0時44分39秒、1
    時23分20秒互相通聯之通訊監察譯文（見偵卷第86頁），孫
    偉硯於電話中表明「哥我偉硯」「我要跟剛才一樣！可是有
    不夠一些！可以不足的可以那個嗎」，被告隨即表示「不要
    拉！」孫偉硯又表明「我剛跟你拿一個給人家！他覺得太少
    才拿500給我！我有動到一點。」被告表示「過來再說」，
    孫偉硯到達約定地點後與被告聯絡稱「我到了我在樓下」，
    被告並表示其在「全家」等對話內容。雖未明示購買毒品，
    惟衡之安非他命係第二級毒品，無論持有、施用、販賣，均
    屬違法行為，為治安機關所嚴查，此為眾所週知，毒品交易
    均於隱密下進行，其以通信聯絡亦鮮有明白直接以「毒品」
    、「安非他命」等名稱或相近之用語稱之，都以暗語或彼此
    已有默契之含混語意而為溝通（最高法院95年度臺上字第73
    19號判決要旨參照），且依上開通訊監察譯文前後對話內容
    ，雙方確實已約定在臺中市○區○○路附近之全家便利商店
    進行交易。復徵諸孫偉硯前曾於94年間即因施用毒品安非他
    命案件，經依法院裁定送觀察勒戒後，認無繼續施用毒品之
    傾向，經臺灣板橋地方法院檢察署檢察官以94年度毒偵字第
    7295號為不起訴處分確定，此有其臺灣高等法院被告前案紀
    錄表1份在卷（見本院卷第27至28頁）可參，依孫偉硯前有
    施用毒品之生活經驗，則被告供稱孫偉硯確實於上開時地向
    其購買安非他命，則非虛妄，亦堪值採信。況依上開3通通
    訊監察譯文所示，彼時被告持用0000000000號電話之基地臺
    位址均在臺中市○區○○路，則被告供述其於該次與孫偉硯
    通聯後，約在臺中市○區○○路2段135號附近全家便利商店
    進行毒品安非他命交易，並銀貨兩訖之事實，確與事實相符
    ，此外，另有扣案之諾基亞廠牌行動電話1支亦可資佐證。
  (四)又非法販賣海洛因等毒品之交易型態，有所謂「大盤」、「
    中盤」或「小盤」之分。其中「大盤」或「中盤」者，倘時
    機掌握得宜，或可查獲電子秤、帳冊、分裝袋等販賣工具，
    且因購買者眾，一旦事發，必有多數知情或買受人等可為證
    人。然在「小盤」與偶發之零星交易，因係一手交錢，一手
    交貨，交易方法簡單，對象不多，無須使用任何販賣工具，
    亦無記載帳冊之必要。此種交易方式，因交易時間短暫，未
    必有第三者知悉其情事，且茍非警方事先獲知情報，甚難於
    交易現場當場查獲。又法院固不應僅憑購買者片面之指證，
    據以認定被告之非法販賣毒品之犯行，然購買者之指證在證
    據法則上既屬人證之一種，與被告之自白不得作為認定事實
    唯一證據之情形不同，如購買者之指證並無矛盾或瑕疵，亦
    未違背經驗法則與論理法則時，自不應僅因無法查得其他直
    接佐證，即對購買毒品者所為對販毒者不利之指證，全然捨
    棄不採（最高法院93年度臺上字第5742號判決意旨參照）。
    本案指證被告販毒者有潘文健、謝維聰等人，檢警係根據被
    告與其等之通聯監察譯文內容詢問後，證人潘文健、謝維聰
    始分別供出與被告聯絡販賣毒品之情事，並為被告所均是認
    （含販賣與孫偉硯部分）足見檢警並非憑空杜撰潘文健等人
    向被告購買毒品之虛情，而係在掌握潘文健等人與被告確實
    有密切之通聯紀錄後，始進行傳訊證人之動作，並經證人於
    檢察官偵訊時具結證述其等與被告交易毒品之時間、地點、
    方法、價錢等過程，內容詳細而完整，且如上開說明，亦均
    無違背經驗或論理法則，自不因未查得相關販賣毒品工具或
    毒品，即遽認定證人指述不足採，附此敘明。
  (五)我國查緝販賣毒品安非他命執法甚嚴，對於販賣毒品者尤科
    以重度刑責。又販賣毒品既係違法行為，當非可公然為之，
    亦無公定價格，且容易分裝並增減份量，而每次買賣之價量
    ，可能隨時依雙方關係深淺、資力、需求量及對行情之認知
    、來源是否充裕、查緝是否嚴謹、購買者被查獲時供述購買
    對象之可能風險之評估等情形，而異其標準，非可一概而論
    ；販賣之利得，除被告坦承犯行或價量俱臻明確外，委難察
    得實情，販賣之人從價差或量差中牟利之方式雖異，其意圖
    營利之販賣行為則同一。是以因毒品量微價高，取得不易，
    販賣者率有暴利可圖，苟非意圖販賣營利，一般人焉有可能
    甘冒重度刑責而提供安非他命予他人。被告與購毒者潘文健
    、謝維聰、孫偉硯等人間並無特別之親屬情誼，且證人潘文
    健、謝維聰均證述向被告購買安非他命時，有交付金錢之有
    償行為；參酌本案被告販賣毒品之交易金額，如無相當利潤
    可圖，豈有甘冒遭受重刑之風險，而將安非他命無償轉讓他
    人之理？此由被告於本院坦承可自每次交易過程中獲得不到
    5成之利潤可明（見本院卷第34頁背面），足見被告於販售
    各該次毒品時，其主觀上確均有營利之意圖，要臻明確。
  (六)綜上所述，本案事證業臻明確，被告有上開各該販賣第二級
    毒品等犯行，均堪認定。
三、論罪科刑部分：
  (一)核被告就事實欄一、(一)至(七)各次所為，均係犯毒品危害防制
    條例第4條第2項之販賣第二級毒品罪。被告販賣毒品安非他
    命而持有各該毒品之低度行為，應為各該次販賣之高度行為
    所吸收，均不另論罪。
  (二)被告前曾於98年間曾因詐欺案件，經臺灣臺中地方法院以97
    年度中簡字第3632號判決判處有期徒刑3月，減為有期徒刑1
    月又15日確定，甫於98年4月14日易科罰金執行完畢等節，
    有臺灣高等法院被告前案紀錄表在卷可參，其前受有期徒刑
    之執行完畢後，5年內故意再犯本件有期徒刑以上之如事實
    欄一、(一)至(七)所示7罪，均為累犯，均依刑法第47條第1項規
    定，就法定本刑無期徒刑以外部分，均加重其刑。
  (三)被告就事實欄一、(一)至(七)各次販賣第二級毒品安非他命之犯
    行，於偵查及審判中均自白犯罪（見偵卷第40頁背面至42、
    57、61、81至82頁；99聲羈623卷第8頁；原審卷第9頁背面
    、30至31、77至78頁；本院卷第32至34、56至58頁），爰均
    依毒品危害防制條例第17條第2項之規定，減輕其刑，並就
    法定本刑無期徒刑以外部分，均依法先加後減輕之。
  (四)被告所犯事實欄一、(一)至(七)各次之販賣第二級毒品犯行，犯
    意各別，行為之時空互異，應予分論併罰。
  (五)被告雖供稱：其為警查獲時曾供出毒品之來源即為綽號「龍
    蝦」之男子，應符合毒品危害防制條例第17條第1項減輕其
    刑之規定等語。惟被告於警局經警提示多名彩色人頭照片讓
    其辨識，其並無法指出「龍蝦」之人，有其警詢筆錄及中部
    地區巡防局臺中機動查緝隊指認犯罪嫌疑人紀錄表在卷（見
    偵卷第72、74頁）可參。而經原審向臺中縣警察局霧峰分局
    查詢結果，該局雖曾針對被告供出之毒品來源，即綽號「龍
    蝦」之男子所使用之電話進行監控及監聽，惟查被告所供出
    之0000000000號行動電話之申登人為何瑞隆，住彰化縣和美
    鎮，年約50歲，與被告所供述「龍蝦」年約為30歲之年輕男
    子不符；且監聽之電話譯文內容亦未涉及相關毒品案件，故
    無從追查綽號「龍蝦」之真實身分等情，亦有該分局檢送之
    職務報告書1份在卷（見原審卷第45頁）可佐。從而，被告
    本案並不符合毒品危害防制條例第17條第1項供出毒品來源
    因而破獲之規定，自無從援引該條項規定減輕其刑，併此敘
    明。
  (六)臺灣臺中地方法院檢察署檢察官另以99年度偵字第23403號
    案就被告販賣第二級毒品安非他命與潘文健4次及販賣安非
    他命與謝維聰2次之犯行（即同事實欄一、(一)至(六)部分）移
    送併辦，與已起訴且經本院前揭事實欄一、(一)至(六)為有罪認
    定部分，分別為同一事實關係，本院自得併予審理。
四、原審認被告罪證明確，予以論罪科刑，適用毒品危害防制條
    例第4條第2項、第17條第2項、第19條第1項、刑法第11條、
    第47條第1項、第51條第5款等規定，並審酌「被告無視國家
    對於杜絕毒品犯罪之禁令及毒品對於身體健康之戕害，販賣
    第二級毒品安非他命，足以使人施用後，導致精神障礙與性
    格異常，甚至造成人民生命健康受損之危險以及成癮性，嚴
    重戕害國人身體健康，且危害社會安全，行為殊不可取；另
    兼衡被告之犯罪動機、目的、手段，犯後坦承犯行，以及販
    賣之次數為7次，犯罪所得非高，情節尚非嚴重等一切情狀
    ，分別量處如主文所示之刑（即如附表(二)所示之刑），並定
    其應執行之刑。」及認扣案之門號0000000000號SIM卡1張係
    被告所有作為附表(一)編號至連絡販賣毒品之工具，未扣
    案之門號0000000000號SIM卡，係被告作為附表(一)編號至
    連絡販賣毒品之工具，該2門號均插入扣案之諾基亞廠牌
    行動電話中使用，上開2門號及行動電話即均應依毒品危害
    防制條例第19條第1項規定諭知沒收之，並就未扣案之門號
    0000000000號SIM卡1張諭知如全部或一部不能沒收時，追徵
    其價額；另就附表(一)「不法所得」欄所示被告各次販賣毒品
    之犯罪所得，雖未扣案，仍應依毒品危害防制條例第19條第
    1項之規定沒收之，並參照最高法院99年度第5次刑事庭會議
    決議，如全部或一部不能沒收時，以其財產抵償之；並就扣
    案之易利信廠牌行動電話1支及門號0000000000號SIM卡1張
    ，認雖係被告所有，惟與本案販賣毒品之犯行無涉，自不為
    沒收之宣告，所為認事用法均無違誤，量刑亦屬妥適。被告
    上訴意旨以其已供出毒品來源，暨希望從輕量刑，指摘原判
    決不當，均屬無理由，其上訴應予駁回。
據上論斷，應依刑事訴訟法第368條，判決如主文。
本案經檢察官朱介斌到庭執行職務。
中    華    民    國   100    年    2     月    11    日
            刑事第九庭  審判長法  官  江  德  千
                              法  官  莊  深  淵
                              法  官  賴  妙  雲
以上正本證明與原本無異。
如不服本判決應於收受送達後十日內向本院提出上訴書狀，其未
敘述上訴之理由者，並得於提起上訴後十日內向本院補提理由書
（均須按他造當事人之人數附繕本）「切勿逕送上級法院」。
                              書記官  陳  三  軫
中    華    民    國   100    年    2     月    11    日
【附錄論罪科刑法條】
毒品危害防制條例第4 條第2項
製造、運輸、販賣第二級毒品者，處無期徒刑或7 年以上有期徒
刑，得併科新臺幣1 千萬元以下罰金。
附表(一)：
┌──┬─────┬──────┬────┬──────────────────────┬────┐
│編號│通話時間  │犯 罪 地 點 │販賣對象│犯  罪  時  間  及  方  法                  │不法所得│
├──┼─────┼──────┼────┼──────────────────────┼────┤
│  │99年1月21 │臺中縣大里市│ 潘文健 │蕭文迪於左揭時間，以所有門號0000000000號行動│1500元  │
│    │日2時1分28│好來一街24巷│        │電話，與潘文健所持用之門號0000000000號、0955│        │
│    │秒、2時22 │14號附近之大│        │386423號行動電話，聯絡販賣第二級毒品安非他命│        │
│    │分48秒    │里十九甲巷內│        │事宜。嗣於同日2時22分48秒通話後某時，潘文健 │        │
│    │          │            │        │前往左開地點，以新臺幣1500元之價格向蕭文迪購│        │
│    │          │            │        │買第二級毒品安非他命，而蕭文迪當場收受現金後│        │
│    │          │            │        │，即交付等值之第二級毒品安非他命予潘文健。  │        │
├──┼─────┼──────┼────┼──────────────────────┼────┤
│  │99年1月27 │臺中縣大里市│ 潘文健 │潘文健於左揭時間，以00-00000000號電話，與蕭 │500元   │
│    │日14時38分│中興路2段日 │        │文迪所有門號0000000000號行動電話，聯絡向蕭文│        │
│    │15秒      │新巷76號附近│        │迪購買第二級毒品安非他命事宜。嗣於同日14時38│        │
│    │          │之便利商店門│        │分15秒通話後某時，蕭文迪即前往左開地點，以新│        │
│    │          │口          │        │臺幣500元之價格販賣第二級毒品安非他命予潘文 │        │
│    │          │            │        │健，由蕭文迪當場收受現金後，即交付等值之第二│        │
│    │          │            │        │級毒品安非他命予潘文健。                    │        │
├──┼─────┼──────┼────┼──────────────────────┼────┤
│  │99年1 月28│臺中縣大里市│ 潘文健 │潘文健於左揭時間，以所持用之0000000000號、  │1000元  │
│    │日1時18分 │好來一街24巷│        │0000000000號行動電話，與蕭文迪所有門號098343│        │
│    │23秒、2時5│14號附近之便│        │0656號行動電話，聯絡向蕭文迪購買第二級毒品安│        │
│    │分36秒、2 │利商店門口  │        │非他命事宜。嗣於同日2時26分33秒通話後某時， │        │
│    │時10分50秒│            │        │潘文健前往左開地點，以新臺幣1000元之價格向蕭│        │
│    │、2時26分 │            │        │文迪購買第二級毒品安非他命，而蕭文迪當場收受│        │
│    │33秒      │            │        │現金後，即交付等值之第二級毒品安非他命予潘文│        │
│    │          │            │        │健供其施用。                                │        │
├──┼─────┼──────┼────┼──────────────────────┼────┤
│  │99年2月4日│臺中縣大里市│ 潘文健 │潘文健於左揭時間，以所持用之0000000000號行動│2000元  │
│    │18時9分20 │好來一街24巷│        │電話，與蕭文迪所有門號0000000000號行動電話，│        │
│    │秒、19時5 │14號附近之便│        │聯絡向蕭文迪購買第二級毒品安非他命事宜。嗣於│        │
│    │分37秒、19│利商店門口  │        │同日19時15分6秒通話後某時，潘文健前往左開地 │        │
│    │時15分6秒 │            │        │點，以新臺幣2000元之價格向蕭文迪購買第二級毒│        │
│    │          │            │        │品安非他命，而蕭文迪當場收受現金後，即交付等│        │
│    │          │            │        │值之第二級毒品安非他命予潘文健供其施用。    │        │
│    │          │            │        │                                            │        │
├──┼─────┼──────┼────┼──────────────────────┼────┤
│  │98年12月15│臺中縣大里市│ 謝維聰 │謝維聰於左揭時間，以所持用之0000000000號行動│2000元  │
│    │日14時23分│好來一街24巷│        │電話，與蕭文迪所有門號0000000000號行動電話，│        │
│    │5秒、14時 │14號附近之大│        │聯絡向蕭文迪購買第二級毒品安非他命事宜。嗣於│        │
│    │32分17秒  │里十九甲菜市│        │同日14時32分17秒通話後某時，謝維聰前往左開地│        │
│    │          │場          │        │點，以新臺幣2000元之價格向蕭文迪購買第二級毒│        │
│    │          │            │        │品安非他命，而蕭文迪當場收受現金後，即交付等│        │
│    │          │            │        │值之第二級毒品安非他命予謝維聰供其施用。    │        │
│    │          │            │        │                                            │        │
├──┼─────┼──────┼────┼──────────────────────┼────┤
│  │98年12月21│臺中縣大里市│ 謝維聰 │謝維聰於左揭時間，以所持用之0000000000號行動│2000元  │
│    │日13時51分│好來一街24巷│        │電話，發簡訊予蕭文迪所有門號0000000000號行動│        │
│    │2秒       │14號附近之大│        │電話，聯絡向蕭文迪購買第二級毒品安非他命事宜│        │
│    │          │里十九甲菜市│        │。嗣於同日13時51分2秒發放簡訊後某時，謝維聰 │        │
│    │          │場          │        │前往左開地點，以新臺幣2000元之價格向蕭文迪購│        │
│    │          │            │        │買第二級毒品安非他命，而蕭文迪當場收受現金後│        │
│    │          │            │        │，即交付等值之第二級毒品安非他命予謝維聰供其│        │
│    │          │            │        │施用。                                      │        │
├──┼─────┼──────┼────┼──────────────────────┼────┤
│  │99年1月5日│臺中市中區自│ 孫偉硯 │孫偉硯於左揭時間，以00-00000000號、00-000000│1500元  │
│    │0時40分25 │由路2段135號│        │54號、00-00000000號電話，與蕭文迪所有門號098│        │
│    │秒、0時44 │附近之全家便│        │0000000號行動電話，聯絡向蕭文迪購買第二級毒 │        │
│    │分39秒、1 │利商店      │        │品安非他命事宜。嗣於同日1時23分20秒通話後某 │        │
│    │時23分20秒│            │        │時，謝維聰前往左開地點，以新臺幣1500元之價格│        │
│    │          │            │        │向蕭文迪購買第二級毒品安非他命，而蕭文迪當場│        │
│    │          │            │        │收受現金後，即交付等值之第二級毒品安非他命予│        │
│    │          │            │        │孫偉硯供其施用。                            │        │
└──┴─────┴──────┴────┴──────────────────────┴────┘
附表(二)（原審諭知）：
┌──┬───────┬──────────┬──────────────────────────┐
│編號│犯  罪  行  為│罪                名│宣                      告                        刑│
├──┼───────┼──────────┼──────────────────────────┤
│ 一 │如附表(一)編號│販賣第二級毒品，累犯│處有期徒刑年捌月。扣案之諾基亞廠牌行動電話壹支及門│
│    │              │                    │號0000-000000號SIM卡壹張均沒收；未扣案之販賣第二級毒│
│    │              │                    │品所得新臺幣壹仟伍佰元沒收之，如全部或一部不能沒收時│
│    │              │                    │，以其財產抵償之。                                  │
├──┼───────┼──────────┼──────────────────────────┤
│ 二 │如附表(一)編號│販賣第二級毒品，累犯│處有期徒刑年捌月。扣案之諾基亞廠牌行動電話壹支及門│
│    │              │                    │號0000-000000號SIM卡壹張均沒收；未扣案之販賣第二級毒│
│    │              │                    │品所得新臺幣伍佰元沒收之，如全部或一部不能沒收時，以│
│    │              │                    │其財產抵償之。                                      │
├──┼───────┼──────────┼──────────────────────────┤
│ 三 │如附表(一)編號│販賣第二級毒品，累犯│處有期徒刑年捌月。扣案之諾基亞廠牌行動電話壹支及門│
│    │              │                    │號0000-000000號SIM卡壹張均沒收；未扣案之販賣第二級毒│
│    │              │                    │品所得新臺幣壹仟元沒收之，如全部或一部不能沒收時，以│
│    │              │                    │其財產抵償之。                                      │
├──┼───────┼──────────┼──────────────────────────┤
│ 四 │如附表(一)編號│販賣第二級毒品，累犯│處有期徒刑年捌月。扣案之諾基亞廠牌行動電話壹支及門│
│    │              │                    │號0000-000000號SIM卡壹張均沒收；未扣案之販賣第二級毒│
│    │              │                    │品所得新臺幣貳仟元沒收之，如全部或一部不能沒收時，以│
│    │              │                    │其財產抵償之。                                      │
├──┼───────┼──────────┼──────────────────────────┤
│ 五 │如附表(一)編號│販賣第二級毒品，累犯│處有期徒刑年捌月，扣案之諾基亞廠牌行動電話壹支沒收│
│    │              │                    │；未扣案之門號0000-000000號SIM卡壹張沒收，如全部或一│
│    │              │                    │部不能沒收，追徵其價額；未扣案之販賣第二級毒品所得新│
│    │              │                    │臺幣貳仟元沒收之，如全部或一部不能沒收時，以其財產抵│
│    │              │                    │償之。                                              │
├──┼───────┼──────────┼──────────────────────────┤
│ 六 │如附表(一)編號│販賣第二級毒品，累犯│處有期徒刑年捌月，扣案之諾基亞廠牌行動電話壹支沒收│
│    │              │                    │；未扣案之門號0000-000000號SIM卡壹張沒收，如全部或一│
│    │              │                    │部不能沒收，追徵其價額；未扣案之販賣第二級毒品所得新│
│    │              │                    │臺幣貳仟元沒收之，如全部或一部不能沒收時，以其財產抵│
│    │              │                    │償之。                                              │
├──┼───────┼──────────┼──────────────────────────┤
│ 七 │如附表(一)編號│販賣第二級毒品，累犯│處有期徒刑年捌月，扣案之諾基亞廠牌行動電話壹支沒收│
│    │              │                    │；未扣案之門號0000-000000號SIM卡壹張沒收，如全部或一│
│    │              │                    │部不能沒收，追徵其價額；未扣案之販賣第二級毒品所得新│
│    │              │                    │臺幣壹仟伍佰元沒收之，如全部或一部不能沒收時，以其財│
│    │              │                    │產抵償之。                                          │
└──┴───────┴──────────┴──────────────────────────┘